【裁判字號】    92,易,152
【裁判日期】    920408
【裁判案由】    違反著作權法
【裁判全文】
臺灣臺中地方法院刑事判決                          九十二年度易字第一五二號
    公  訴  人  臺灣臺中地方法院檢察署檢察官
    被      告  乙○○
右列被告因違反商標法案件，經檢察官提起公訴（九十一年度偵字第二二四一三號）
，判決如左：
    主  文
乙○○連續明知為於同一商品，使用相同於他人註冊商標之圖樣之商品，意圖販賣而
陳列，處拘役拾日，如易科罰金，以佰元折算壹日。
扣案之仿冒手錶貳支均沒收。
    事  實
一、乙○○明知如附表一所示「ROLEX及圖」之商標名稱及圖樣，已由瑞士勞力士公
    司向我國經濟部中央標準局（已更名為智慧財產局）申請註冊取得商標專用權（
    註冊號數、指定使用之商品及專用期限均詳如附表所載），尚在專用期間內，乙
    ○○明知其並未經瑞士勞力士公司之許可或授權，竟基於意圖營利及欺騙他人之
    概括犯意，於民國（下同）九十一年十一月十二日晚上十二時許，以每支手錶新
    台幣（下同）六百五十元之價格，向姓名年籍不詳之成年男子購入使用相同於附
    表一所示商標圖樣之仿冒手錶二支，旋即自翌日（即十三日）起，在其擺設於臺
    中市○○區○○路三五號對面之攤位，欲以每支仿冒手錶八百元之價格販售予不
    特定人，連續意圖販賣而陳列之。嗣於同年月十四日晚上十時三十分許，為警在
    上址當場查獲，並扣得上開尚未售出之仿冒手錶二支。
二、案經臺中市警察局第六分局報告臺灣臺中地方法院檢察署檢察官偵查起訴。
    理  由
一、訊據被告乙○○固坦承於前開時、地意圖販賣而陳列使用相同於瑞士勞力士公司
    註冊如附表一所示「ROLEX及圖」商標圖樣之手錶二支，惟否認有何違反商標法
    之故意，辯稱：伊雖有聽過勞力士錶，但未見過該錶，不知道所買到的手錶上之
    商標圖樣即是勞力士錶的商標圖樣云云；然查，如附表一所示「ROLEX及圖」之
    商標名稱及圖樣，已據瑞士勞力士公司在我國為註冊登記，取得使用於錶、其他
    計時器具及其各種件與附件，與應屬於本類之其他商品之商標專用權，此有商標
    （標章）圖形查詢表一紙附於偵查卷宗可憑（見偵查卷宗第五十頁），且扣案之
    二支手錶，均係使用相同於勞力士公司註冊如附表一所示「ROLEX及圖」商標圖
    樣之仿冒品乙節，亦經香港商勞力士中心有限公司台灣分公司鑑定技師車文緯鑑
    定無訛，有其警訊筆錄一份及鑑定證明一紙在卷可按。再查如附表一所示「
    ROLEX及圖」之商標名稱及圖樣，非僅於我國經濟部中央標準局註冊登記，受我
    國商標法保護外，尚為國際上及消費者等相關大眾所共知之商標，所販售之相關
    商品亦屬高價位商品，此與被告購入及欲賣出之價格相差懸殊，被告豈有不知為
    仿冒品之理，況被告販售上開商品以牟利為目的，對於其所販入之商品是否為消
    費者接受、暢銷與否，自當較一般消費者具有更高之注意能力，則其對於欲販售
    之商品印有如附表所示之商標名稱及圖樣，乃知名品牌之仿品，自無不知之理；
    被告前揭辯詞，顯係事後卸責之詞，不足採信。本件事證明確，被告犯行洵堪認
    定。
二、核被告所為，係犯商標法第六十三條之意圖販賣而陳列仿冒商標商品罪。被告先
    後多次犯行，時間緊接，犯罪構成要件相同，顯係基於概括犯意反覆為之，應依
    刑法第五十六條之規定論以一罪，並依法加重其刑。爰審酌被告素行良好，惟其
    以販售鐘錶為業，對於知名品牌之鐘錶應知之甚詳，竟仍販入上開侵害他人商標
    專用權之鐘錶，意圖販賣而陳列，實不宜輕縱，然幸其意圖販賣而陳列之仿冒手
    錶其數量僅二支，且均尚未販出，犯罪所生之危害尚微等一切情狀，量處如主文
    所示之刑，並諭知易科罰金之折算標準。扣案之仿冒手錶二支，係被告犯商標法
    第六十三條之罪所意圖販賣而陳列之商品，應依商標法第六十四條之規定沒收之
    。
三、公訴意旨另以：被告乙○○明知如附表二所示之「海浪錶圖」係告訴人甲○○所
    享有著作財產權之著作物，被告販入上開扣案含有「海浪錶圖」之手錶二支，並
    於上開時、地陳列該手錶，欲販賣而交付予不特定人以營利，另涉犯違反著作權
    法第九十三條第三款之以第八十七條第二款之方法侵害他人著作財產權之罪嫌等
    語。然按告訴乃論之罪，告訴人於第一審辯論終結前，得撤回其告訴；又告訴經
    撤回者，法院應諭知不受理之判決，刑事訴訟法第二百三十八條第一項及第三百
    零三條第三款分別定有明文。被告上開違反著作權法之犯行，經檢察官提起公訴
    ，認被告係犯著作權法第九十三條第三款之罪，而依同法第一百條之規定須告訴
    乃論，茲據告訴人甲○○於本院第一審言詞辯論終結前即於九十二年三月五日具
    狀撤回其告訴，有撤回告訴狀一紙附卷可稽，揆諸前開說明，本應就此部分犯行
    為不受理之諭知，惟公訴意旨認此部分與前揭論罪科之違反商標法第六十三條之
    罪間有一行為觸犯數罪名之想像競合犯關係，屬裁判上之一罪，爰不另為不受理
    之諭知。
據上論斷，應依刑事訴訟法第二百九十九條第一項前段，商標法第六十三條、第六十
四條，刑法第十一條前段、第四十一條第一項前段，罰金罰鍰提高標準條例第二條，
判決如主文。
中      華      民      國  九十二    年      四      月      八      日
                                    臺灣臺中地方法院刑事第六庭
                                        法  官  許  月  馨
右正本證明與原本無異。
如不服本判決，應於判決送達後十日內向本院提出上訴狀，上訴於臺灣高等法院臺中
分院（須附繕本）。
                                        書記官
中      華      民      國    九十二    年      四      月      八      日
附錄本判決論罪科刑之法條：
商標法第六十三條：
明知為前條商品而販賣、意圖販賣而陳列、輸出或輸入者，處一年以下有期徒刑、拘
役或科或併科新台幣五萬元以下罰金。


司法院資訊處製作；財團法人民間司法改革基金會備份。
